【裁判字號】    98,簡上,635
【裁判日期】    980820
【裁判案由】    強制等
【裁判全文】
臺灣臺中地方法院刑事判決             98年度簡上字第635號
上  訴  人  臺灣臺中地方法院檢察署檢察官
被      告  丁○○
選任辯護人  張柏山律師
            曾慶崇律師
上列上訴人因被告傷害等案件，不服本院98年度簡字第409號中
華民國98年4月30日第一審簡易判決（起訴案號：臺灣臺中地方
法院檢察署97年度偵字第18950、22995號），提起上訴，本院管
轄第二審之合議庭判決如下：
    主    文
上訴駁回。
    理  由
一、經本院合議庭審理結果，認第一審簡易判決除應適用之法條
    漏引刑法「第306條第1項」，應予補充；及刑法「第304條
    」未載明係「第304條第1項」，應予更正外；本案認事、用
    法及量刑均無不當，應予維持，並引用第一審判決書記載之
    事實、證據及理由（如附件）。
二、本件檢察官循告訴人甲○○等人之請求，提起上訴，其意旨
    略以：被告有前科再犯，短短4月間，先後對數人為11次恐
    嚇犯行或傷害犯行，原審量刑過輕等語。
三、按關於刑之量定，係實體法上賦予法院得為自由裁量之事項
    ，倘其未有逾越法律所規定之範圍，或濫用其權限，即不得
    任意指摘為違法（參最高法院75年台上字第7033號判例），
    且在同一犯罪事實與情節，如別無其他加重或減輕之原因，
    下級審量定之刑，亦無過重或失輕之不當情形，則上級審法
    院對下級審法院之職權行使，原則上應予尊重（參最高法院
    85年度台上字第2446號判決）。
四、經查，本件被告所犯之刑法第277條第1項之傷害罪，其法定
    刑為「三年以下有期徒刑、拘役或一千元以下罰金」；所犯
    刑法第304條第1項之強制罪，其法定刑為「三年以下有期徒
    刑、拘役或三百元以下罰金」；所犯刑法第305條之恐嚇危
    害安全罪，其法定刑為「二年以下有期徒刑、拘役或三百元
    以下罰金」；所犯刑法第306條第1項之侵入住宅罪，其法定
    刑為「一年以下有期徒刑、拘役或三百元以下罰金」；所犯
    刑法第309條第1項之公然侮辱罪，其法定刑為「拘役或三百
    元以下罰金」；所犯刑法第354條之毀損器物罪，其法定刑
    為「二年以下有期徒刑、拘役或五百元以下罰金」；是以原
    審於法定刑度內就被告所犯之各罪，已詳細敘明所審酌刑法
    第57條各款等一切情狀，分別量處如原審判決附表所示之刑
    ，並就所定應執行之有期徒刑6月及拘役119日，各諭知易科
    罰金之折算標準；及就所定應執行之罰金新台幣2萬4千元，
    諭知易服勞役之折算標準，難謂有何違法或過輕之處；檢察
    官執前揭理由提起上訴，並無理由，應予駁回。
五、另檢察官於起訴書「犯罪事實之四」中記載：被告於97年5
    月26日20時12分、21時50分許，先後前往告訴人甲○○住處
    門口，以「幹你娘」、「瘋婆子」、「放火燒房子」、「開
    槍給你家的人死了了」等言語辱罵及恐嚇告訴人甲○○，致
    告訴人甲○○心生畏懼之犯行；雖同時記載同日22時許，被
    告未經告訴人乙○○同意，擅自進入告訴人乙○○家中客廳
    ，恐嚇要放火燒屋，致告訴人乙○○心生畏懼，並辱罵告訴
    人乙○○「幹你娘」、「不知仔」等言語，涉犯刑法第305
    條之恐嚇危害安全罪、第306條第1項之侵入住宅罪、第309
    條第1項之公然侮辱罪；但原審未敘明被告對告訴人甲○○
    及告訴人乙○○所為上開犯行之關係，惟本院合議庭認上開
    二部分之犯行，非但犯罪之時間不同，犯罪地點與被害人亦
    不相同，故所侵害之法益難認為同一，應無接續犯而為包括
    之一罪的關係，而屬原審漏未裁判。按起訴（或業經聲請簡
    易判決處刑）之數個獨立犯罪事實，應併合處罰者，原審判
    決僅就被告部分之罪，於主文欄諭知被告所論處之罪刑，其
    餘未記載部分，國家對此部分犯罪事實之刑罰權存在與否及
    其具體內容，既未經確認，即純屬漏判而應補充判決之問題
    ，不屬於判決違背法令，附此敘明（最高法院95年度台非字
    第196號判決參見）。
據上論斷，應依刑事訴訟法第455條之1第1項、第3項、第373條
、第368條，判決如主文。
本案經檢察官丙○○到庭執行職務。
中    華    民    國    98    年    8     月    20    日
                  刑事第六庭  審判長法  官  施慶鴻
                                    法  官  莊深淵
                                    法  官  李秋娟
以上正本證明與原本無異。
不得上訴。
                                    書記官  張齡方
中    華    民    國    98    年    8     月    20    日
附錄論罪科刑法條
刑法第277條
傷害人之身體或健康者，處3年以下有期徒刑、拘役或1千元以下
罰金。
犯前項之罪因而致人於死者，處無期徒刑或7年以上有期
徒刑；致重傷者，處3年以上10年以下有期徒刑。
刑法第304條
以強暴、脅迫使人行無義務之事或妨害人行使權利者，處3年以
下有期徒刑、拘役或3百元以下罰金。
前項之未遂犯罰之。
刑法第305條
以加害生命、身體、自由、名譽、財產之事，恐嚇他人致生危害
於安全者，處2年以下有期徒刑、拘役或3百元以下罰金。
刑法第306條
無故侵入他人住宅、建築物或附連圍繞之土地或船艦者，處1年
以下有期徒刑、拘役或3百元以下罰金。
無故隱匿其內，或受退去之要求而仍留滯者，亦同。
刑法第309條
公然侮辱人者，處拘役或3百元以下罰金。
以強暴犯前項之罪者，處1年以下有期徒刑、拘役或5百元以下罰
金。
刑法第354條
毀棄、損壞前二條以外之他人之物或致令不堪用，足以生損害於
公眾或他人者，處2年以下有期徒刑、拘役或5百元以下罰金。


司法院資訊處製作；財團法人民間司法改革基金會備份。
